【裁判字號】    97,訴,425
【裁判日期】    970930
【裁判案由】    毒品危害防制條例
【裁判全文】
臺灣宜蘭地方法院刑事判決               97年度訴字第425號
公  訴  人  臺灣宜蘭地方法院檢察署檢察官
被      告  甲○○
上列被告因毒品危害防制條例案件，經檢察官提起公訴（九十七
年度毒偵字第三八五號、九十七年度毒偵字第四六四號、九十七
年度毒偵字第五六一號），被告就被訴事實為有罪之陳述，本院
合議庭爰裁定由受命法官獨任進行簡式審判程序，判決如下：
    主  文
甲○○施用第一級毒品，處有期徒刑陸月，扣案第一級毒品海洛
因壹包（驗餘淨重零點零伍陸伍公克）沒收銷燬之；又施用第一
級毒品，處有期徒刑陸月，扣案注射針筒壹支沒收之；又施用第
一級毒品，處有期徒刑陸月，扣案注射針筒壹支沒收之。應執行
有期徒刑壹年貳月。扣案第一級毒品海洛因壹包（驗餘淨重零點
零伍陸伍公克）沒收銷燬之。扣案注射針筒貳支，均沒收之。
    事  實
一、甲○○前因施用毒品案件，經本院裁定送觀察、勒戒後，認
    無繼續施用毒品之傾向，民國九十六年五月七日觀察、勒戒
    執行完畢釋放，並於同年月八日由臺灣臺北地方法院檢察署
    檢察官以九十六年度毒偵緝字第六九號為不起訴處分。詎仍
    不知悛悔，復先後於：
  (一)九十七年二月二日十六時許，在其位於宜蘭縣蘇澳鎮○○路
    一之二號住處，施用第一級毒品海洛因（下稱海洛因）一次
    。嗣於翌日（即同年月三日）十六時四十分許，在臺北縣板
    橋市○○路一一八號前為警查獲並扣得海洛因一包（驗餘淨
    重零點零伍陸伍公克）。
  (二)九十七年四月十七日十三時許，在其前開住處施用海洛因一
    次。嗣於翌日（即同年月十八日）十三時四十分許，經警在
    臺北市○○區○○路、華西街口盤檢查獲，並扣得其所有且
    供施打海洛因所用之注射針筒一支。
  (三)九十七年四月二十八日十五時許，在臺北縣中和市○○路麥
    當勞廁所內，施用海洛因一次。嗣於同日十九時五十分許，
    遭警在臺北市○○路、健康路口盤檢查獲，並扣得其所有且
    供施打海洛因所用之注射針筒一支。
二、案經臺北市政府警察局大安分局移送臺灣板橋地方法院檢察
    署檢察官，暨臺北市政府警察局松山分局移送臺北地方法院
    檢察署檢察官後，呈請臺灣高等法院檢察署檢察長令轉臺灣
    宜蘭地方法院檢察署檢察官暨臺北市政府警察局萬華分局移
    送臺灣宜蘭地方法院檢察署檢察官偵查起訴。
    理  由
一、上開事實，迭據被告甲○○自警詢至偵審中直承屬實，復有
    臺灣尖端先進生技醫藥股份有限公司所出具，皆呈鴉片類陽
    性反應之濫用藥物檢驗報告及臺北市政府警察局偵辦毒品案
    件尿液檢體委驗單各三份在卷，暨海洛因一包（驗餘淨重零
    點零五六五公克）與被告所有供施打海洛因所用之注射針筒
    共二支扣案可稽，堪認被告自白各情全與真實相符，均足採
    信。又被告前因施用毒品案件，經本院裁定送觀察、勒戒後
    ，認無繼續施用毒品之傾向，九十六年五月七日觀察、勒戒
    執行完畢釋放，並於同年月八日由臺灣臺北地方法院檢察署
    檢察官以九十六年度毒偵緝字第六九號為不起訴處分之事實
    ，則有臺灣高等法院被告前案紀錄表在卷足按。本件事證咸
    臻明確，被告犯行胥堪認定，各應依法論科。
二、核被告甲○○於事實一、所列(一)、(二)、(三)之所為，均係犯毒
    品危害防制條例第十條第一項之施用第一級毒品罪。然其三
    次施用前持有海洛因之低度行為，皆為施用之高度行為所吸
    收，均不另論罪。又其先後三次施用海洛因之行為，犯意個
    別，行為互殊，應分論併罰之。審酌被告經觀察、勒戒之戒
    毒程序後，仍無法確實戒除毒害，猶再施用海洛因抵癮，實
    有對之科處較長刑期助其戒毒之必要，另復參酌被告坦承犯
    行，到庭態度尚佳及綜觀其犯罪動機、目的、手段、造成社
    會潛在侵害程度及施用毒品成癮性之犯罪特質等一切情狀，
    各予量處如主文所示之刑，並定其應執行刑。至扣案疑似海
    洛因之白色粉末一包，經送交通部民用航空局航空醫務中心
    鑑定後，確含第一級毒品海洛因無訛，此見卷附該局九十七
    年二月二十五日航藥鑑字第０九七０八六三號毒品鑑定書即
    明，是扣案海洛因一包（驗餘淨重零點零五六五公克），應
    依毒品危害防制條例第十八條第一項前段，併予宣告沒收銷
    燬之。另扣案如事實一、(二)所載之注射針筒，其中一支並非
    被告所有且供施打海洛因所用之物，此據被告到庭供陳綦詳
    ，是該支扣案注射針筒因乏證據證明係屬被告所有並供施打
    海洛因所用之物，自與刑法第三十八條規定不符，爰不併予
    諭知沒收。其餘扣案如事實一、(二)、(三)所示之注射針筒各一
    支，均經被告坦承為其所有並供施打海洛因所用，當應依刑
    法第三十八條第一項第二款規定併予諭知沒收。特此述明。
據上論斷，應依刑事訴訟法第二百七十三條之一第一項、第二百
九十九條第一項前段，毒品危害防制條例第十條第一項、第十八
條第一項前段，刑法第十一條前段、第三十八條第一項第二款、
第五十一條第五款，判決如主文。
本案經檢察官郭欣怡到庭執行職務
中    華    民    國    97    年    9     月    30    日
                      刑事第四庭法  官  陳嘉年
以上正本證明與原本無異。
如不服本判決應於收受本判決後10日內向本院提出上訴書狀，並
應敘述具體理由。若未敘述理由者，應於上訴期間屆滿後20日內
向本院補提理由書狀(均須按他造當事人之人數附繕本)。
                                書記官  葉瑩庭
中    華    民    國    97    年    9     月    30    日
附錄本案論罪法條全文
毒品危害防制條例第十條第一項
施用第一級毒品者，處六月以上五年以下有期徒刑。


司法院資訊處製作；財團法人民間司法改革基金會備份。
